ru: Аксессуары арфы: Банкетка; Пылезащитный чехол; Запасные струны; Жесткий футляр; Руководство пользователя; Пюпитр; Набор инструментов; Транспортировочный чехол (мягкий); Ключ для настройки; Колеса/тележка; Другое
ro-RO: Accesorii incluse pentru harpă: Bancă; Husă de protecție împotriva prafului; Corzi de rezervă; Carcasă dură; Manual de instrucțiuni; Stativ pentru partituri; Kit de instrumente; Husă de transport (moale); Cheie de acordaj; Roți/cărucior; Altele
bg-BG: Включени аксесоари за арфа: Пейка; Покривало срещу прах; Допълнителни струни; Твърд калъф; Ръководство за употреба; Стойка за ноти; Комплект инструменти; Транспортно покривало (меко); Ключ за настройване; Колела/количка; Друго
zh-CN: 竖琴附带配件: 琴凳; 防尘罩; 备用琴弦; 硬盒; 使用说明书; 谱架; 工具套件; 运输保护套（软质）; 调音扳手; 轮子/推车; 其他
ja: ハープに含まれるアクセサリー: ベンチ; ダストカバー; 予備弦; ハードケース; 取扱説明書; 譜面台; ツールキット; 運搬用カバー (ソフト); チューニングキー; ホイール/台車; その他
es: Accesorios incluidos del arpa: Banqueta; Funda antipolvo; Cuerdas adicionales; Estuche rígido; Manual de instrucciones; Atril; Kit de herramientas; Funda de transporte (blanda); Llave de afinación; Ruedas/carro; Otro
sk-SK: Súčasťou harfy je príslušenstvo: Lavička; Ochranný kryt proti prachu; Náhradné struny; Pevné puzdro; Návod na použitie; Stojan na noty; Súprava náradia; Prepravný obal (mäkký); Ladiaci kľúč; Kolieska/vozík; Iné
fr: Harpes et accessoires: Banquette; Housse anti-poussière; Cordes supplémentaires; Étui rigide; Mode d’emploi; Pupitre; Kit d’outils; Housse de transport (souple); Clé d’accordage; Roulettes/chariot; Autre
vi: Phụ kiện đi kèm đàn hạc: Ghế dài; Vỏ bọc chống bụi; Dây đàn dự phòng; Hộp cứng; Sổ tay hướng dẫn; Giá để bản nhạc; Bộ dụng cụ; Vỏ bọc vận chuyển (mềm); Khóa lên dây; Bánh xe/Xe kéo; Khác
sl-SI: Vključeni dodatki za harfo: Klop; Protiprašna prevleka; Dodatne strune; Trdi kovček; Navodila za uporabo; Stojalo za note; Komplet orodja; Transportna prevleka (mehka); Ključ za uglasitev; Kolo/voziček; Drugo
sv: Harpa – tillbehör som medföljer: Bänk; Dammskydd; Extra strängar; Hårt fodral; Bruksanvisning; Notställ; Verktygskit; Transportskydd (mjukt); Stämnyckel; Hjul/transportvagn; Övrigt
hr-HR: Uključeni pribor za harfu: Klupica; Pokrov protiv prašine; Dodatne žice; Tvrdi kovčeg; Priručnik s uputama; Stalak za note; Komplet alata; Pokrov za transport (meki); Ključ za ugađanje; Kotači / kolica; Ostalo
pt-BR: Acessórios inclusos da harpa: Banqueta; Capa contra poeira; Cordas extras; Estojo rígido; Manual de instruções; Estante de partitura; Kit de ferramentas; Capa de transporte (macia); Chave de afinação; Rodas/carrinho; Outro
el: Αξεσουάρ που περιλαμβάνονται στην άρπα: Σκαμπό; Κάλυμμα για τη σκόνη; Έξτρα χορδές; Σκληρή θήκη; Εγχειρίδιο οδηγιών; Αναλόγιο; Κιτ εργαλείων; Κάλυμμα μεταφοράς (μαλακό); Κλειδί κουρδίσματος; Τροχοί/Καρότσι; Άλλο
en: Harp included accessories: Bench; Dust cover; Extra strings; Hard case; Instruction manual; Music stand; Tool kit; Transport cover (soft); Tuning key; Wheels/dolly; Other
de: Enthaltenes Harfenzubehör: Sitzbank; Staubschutzhülle; Ersatzsaiten; Hartschalenkoffer; Bedienungsanleitung; Notenständer; Werkzeug-Set; Transporthülle (weich); Stimmschlüssel; Rollen/Transportwagen; Sonstige
nl: Bij harp inbegrepen accessoires: Kruk; Stofhoes; Extra snaren; Harde koffer; Handleiding; Muziekstandaard; Gereedschapskit; Transporthoes (zacht); Stemsleutel; Wielen/trolley; Overig
cs: Součástí balení je harfa a příslušenství: Lavička; Protiprachový kryt; Náhradní struny; Pevné pouzdro; Návod k obsluze; Stojan na noty; Sada nářadí; Přepravní obal (měkký); Ladicí klíč; Kolečka/vozík; Jiné
tr: Arpla birlikte verilen aksesuarlar: Tabure; Toz kılıfı; Yedek teller; Sert kutu; Kullanım kılavuzu; Nota sehpası; Alet kiti; Taşıma kılıfı (yumuşak); Akort anahtarı; Tekerlek/taşıma arabası; Diğer
hu: Hárfa tartozékok a csomagban: Pad; Porvédő huzat; Póthúrok; Keménytok; Használati útmutató; Kottatartó; Szerszámkészlet; Szállítóhuzat (puha); Hangolókulcs; Kerekek / molnárkocsi; Egyéb
fi: Harpun mukana tulevat lisävarusteet: Penkki; Pölysuoja; Ylimääräiset kielet; Kova kotelo; Käyttöopas; Nuottiteline; Työkalupakkaus; Kuljetussuoja (pehmeä); Viritysavain; Pyörät/kuljetusalusta; Muu
lt-LT: Prie arfos pridedami priedai: Suolelis; Apsauginis apdangalas nuo dulkių; Papildomos stygos; Kietas dėklas; Naudojimo instrukcija; Natų pultas; Įrankių rinkinys; Transportavimo apdangalas (minkštas); Derinimo raktas; Ratukai / vežimėlis; Kita
pt-PT: Acessórios incluídos com a harpa: Banco; Capa de proteção contra o pó; Cordas extra; Estojo rígido; Manual de instruções; Estante para partituras; Kit de ferramentas; Capa de transporte (macia); Chave de afinação; Rodas/carrinho; Outro
it: Accessori inclusi per l'arpa: Sgabello; Fodera antipolvere; Corde di ricambio; Custodia rigida; Manuale di istruzioni; Leggio; Kit di attrezzi; Custodia per il trasporto (morbida); Chiave per l'accordatura; Ruote/carrello; Altro
th: อุปกรณ์เสริมที่มาพร้อมพิณ: ม้านั่ง; ผ้าคลุมกันฝุ่น; สายสำรอง; ฮาร์ดเคส; คู่มือการใช้งาน; ขาตั้งโน้ต; ชุดเครื่องมือ; ที่คลุมสำหรับขนย้าย (แบบนุ่ม); ประแจตั้งสาย; ล้อ/รถเข็น; อื่นๆ
ko: 하프 액세서리 포함: 벤치; 더스트 커버; 여분 현; 하드 케이스; 사용 설명서; 악보대; 공구 키트; 운반용 커버(소프트); 튜닝 키; 바퀴/돌리; 기타
nb: Inkludert harpetilbehør: Benk; Støvtrekk; Ekstra strenger; Hardt etui; Bruksanvisning; Notestativ; Verktøysett; Transporttrekk (mykt); Stemmenøkkel; Hjul / tralle; Annet
pl: Akcesoria dołączone do harfy: Ława; Pokrowiec przeciwkurzowy; Dodatkowe struny; Sztywny futerał; Instrukcja obsługi; Pulpit na nuty; Zestaw narzędzi; Pokrowiec transportowy (miękki); Klucz do strojenia; Kółka/wózek; Inne
zh-TW: 豎琴包含配件: 琴凳; 防塵罩; 備用琴弦; 硬盒; 說明書; 譜架; 工具包; 搬運保護套 (軟式); 調音扳手; 滾輪/推車; 其他
da: Harpetilbehør medfølger: Bænk; Støvcover; Ekstra strenge; Hardcase; Brugermanual; Nodestativ; Værktøjssæt; Transportcover (blødt); Stemmenøgle; Hjul/vogn; Andet